【裁判字號】    90,上訴,2399
【裁判日期】    900831
【裁判案由】    偽造有價證券等
【裁判全文】
臺灣高等法院刑事判決                            九十年度上訴字第二三九九號
    上  訴  人  臺灣板橋地方法院檢察署檢察官
    上 訴 人即
    被      告  甲○○
    選任辯護人  陳正旻
右上訴人因被告偽造有價證券等案件，不服臺灣板橋地方法院八十九年度訴字第一九
四號，中華民國九十年五月廿五日第一審判決（起訴案號：臺灣板橋地方法院檢察署
八十七年度偵字第一○六六二號）提起上訴，本院判決如左：
    主  文
原判決撤銷。
甲○○意圖供行使之用，而偽造有價證券，處有期徒刑壹年捌月。
附表一所示之本票上偽造「張秉言」、「張世忠」署名各陸枚之共同發票人部分，附
表二所示之授權書上偽造「張秉言」、「張世忠」署名各壹枚，附表三所示保管條上
偽造「張秉言」、「張世忠」署名各陸枚，均沒收。
    事  實
一、緣甲○○於民國七十八年九、十月間需資金週轉，以及互助會積欠會款，共計約
    積欠乙○○新台幣（下同）二、三百萬元之債務，因甲○○遲未能清償，於八十
    一年三月間某日，在乙○○位於新莊市○○路三七三號二樓住處，甲○○應乙○
    ○之要求，為使乙○○之債權獲得保障，同意出具保管條、本票交予乙○○，其
    明知未經其夫張秉言及其子張世忠之同意或授權，竟向乙○○佯稱已得張秉言、
    張世忠之同意，擅自以張秉言、張世忠名義偽造如附表二所示之授權書二紙，偽
    造其二人之署名各一枚，用以表示張秉言、張世忠有授權甲○○之意，又接續在
    附表三所示之保管條上偽造張秉言、張世忠之署名各六枚，表示張秉言、張世忠
    亦同意該保管條上所示之文義內容，均足生損害張秉言、張世忠及乙○○。甲○
    ○並意圖供行使之用，接續在如附表一所示之本票上發票人欄內偽造張秉言、張
    世忠之署名各六枚，使張秉言、張世忠與自己成本票之共同發票人，而偽造有價
    證券，並將上開偽造授權書、保管條、本票均持之行使交予乙○○收執，足生損
    害於張秉言、張世忠及乙○○。
二、案經乙○○訴由臺灣板橋地方法院檢察署檢察官偵查起訴。
    理  由
一、訊據被告甲○○坦承有於右揭時地未經張秉言、張世忠同意而自行簽署張秉言、
    張世忠之署名在附表一至附表三所示之本票、授權書、保管條等事實，惟辯稱：
    係告訴人逼伊簽的，伊若不簽，告訴人就不讓伊回家云云。經查，證人張世忠及
    同案被告張秉言於偵查及原審審理中均陳稱：附表所示之本票、授權書、保管條
    上之簽名並非其二人所簽，且事先並不知情等語，核與被告甲○○上開自白相合
    一致。次查，被告甲○○辯稱遭受告訴人乙○○逼迫簽署一節，已為告訴人乙○
    ○所否認，而被告甲○○復無法提出任何證據足以佐證，自難遽認被告甲○○之
    辯詞確與事實相符。再查，公訴人雖認被告為取信於告訴人乙○○，自八十一年
    四月六日起至同年十月廿三日止，基於概括之犯意，連續多次偽造上開本票、授
    權書、保管條等，告訴人乙○○亦指稱：附表一所示之本票是被告甲○○先後分
    六次交付，都是先拿支票借錢，支票跳票後再開本票云云。惟，附表一所示之本
    票票號為連號，顯然為接連簽發，又本票票號與發票日之日期先後順序不符，倘
    非一次簽發，如何能簽發出本票票後在後，發票日期在前之本票？是被告甲○○
    辯稱：上開支票係一次簽發交付等語，應較為真實可採。況且，附表二、三所示
    之授權書、保管條之所載日期，恰與附表一所示之本票發票日期均相符，而附表
    二、三所示之授權書、保管條之內容，均為事先打字完成或手寫完成，內容完全
    相同（應係影印複製而成），僅由被告甲○○填寫空格部分之內容，有該等本票
    、授權書、保管條在卷可稽（參見偵查卷第二十一頁至二十六頁，第三十一頁至
    三十八頁），又觀之被告甲○○自行填寫部分之內容，其相關位置、順序均相同
    ，如非同一時地所製作，殊難想像異時異地恰能製作出幾近如出一轍之文書，由
    此更見被告甲○○供稱：如附表所示之本票、授權書、保管條係同時製作等語，
    應為事實，堪以採信。此外復有上開支票、授權書、保管條在卷可資佐證，本件
    事證明確，被告甲○○之犯行洵堪認定。
二、核被告甲○○所為，係犯刑法第二百十六條、第二百十條之行使偽造私文書罪及
    同法第二百零一條第一項之偽造有價證券罪。被告偽造署名之行為，係偽造私文
    書及偽造有價證券之部分行為，為偽造私文書及偽造有價證券之行為所吸收，不
    另論罪。又被告偽造私文書之低度行為，為行使偽造私文書之高度行為所吸收，
    被告行使偽造有價證券之低度行為應為偽造有價證券之高度行為所吸收，均不另
    論罪。被告甲○○於同一時間緊接一行為偽造被害人張秉言、張世忠之署名，同
    時侵害其二人之法益，而觸犯相同罪名，為想像競合犯。又被告甲○○為虛應告
    訴人乙○○要求債權獲得保障，而為上開行使偽造文書、偽造有價證券犯行，其
    所犯前開行使偽造私文書罪及偽造有價證券罪二罪間，具有方法目的之牽連犯關
    係，應從一重之偽造有價證券罪處斷。爰審酌被告僅係為安撫告訴人乙○○之催
    討債務，始因一時失慮，未經其夫張秉言、其子張世忠之同意，以其等名義製作
    授權書、保管條，並隨之於本票上偽造其二人署名為發票人，且張秉言、張世忠
    於原審審理中均陳明對被告甲○○所為，並無任何意見，又被告甲○○雖尚未全
    部清償對告訴人乙○○所負之債務，惟被告甲○○確實有陸續清償欠款，有其提
    出之清算表影本在卷（附於同上偵查卷第一五二頁），其所犯偽造有價證券之罪
    ，為最輕本刑三年以上之罪，情輕法重，堪予憫恕，雖宣告法定最低本刑，猶嫌
    過重，爰依刑法第五十九條之規定，減輕其刑。又查被告甲○○欠人金錢未還，
    竟偽造授權書、保管條、本票應付債權人，既已依刑法第五十九條規定減輕其刑
    ，核無再諭知緩刑之必要，原審為緩刑之諭知，尚有未合。被告甲○○上訴意旨
    否認偽造有價證券雖無理由，惟檢察官以原審諭知緩刑不當之上訴為有理由，原
    判決應予撤銷改判，爰審酌被告甲○○犯罪所生危害、與被害人張秉言、張世忠
    之關係及其犯後態度等一切情狀，量處如主文所示之刑，以示懲儆。
三、至扣案如附表所示之本票六紙，被告甲○○自任發票人而簽發部分，固屬真實，
    而不得將該紙本票沒收，惟被告偽造之「張秉言」、「張世忠」署名之共同發票
    人各六枚部分，仍應依刑法第二百零五條規定予以沒收（最高法院八十六年度台
    上字第七一八號判決可資參照）。另附表二所示之授權書上偽造「張秉言」、「
    張世忠」署名各一枚，附表三所示之保管條上偽造「張秉言」、「張世忠」署名
    各六枚，不問屬於犯人與否，應依刑法第二百十九條之規定宣告沒收。
四、公訴意旨另以：被告甲○○明知資金週轉不靈，財務已陷於惡化，無法清償借款
    ，仍基於意圖為自己不法所有之概括犯意，自七十八年三月二日起至七十九年初
    止，連續多次在台北縣新莊市佯稱其夫張秉言（另案審結）所有坐落於新莊市○
    ○街九十九巷二弄八號之房地及甲○○所有坐落於新莊市○○街九十九巷二弄八
    之一號二樓之房地設定抵押予乙○○，使乙○○陷於錯誤，因而向乙○○詐借得
    三百八十三萬元。後經乙○○發覺前開不動產已遭甲○○陸續設定抵押予張林麗
    香、林德重、呂錦悅、鄭茗雪等人（張林麗香、林德重、呂錦悅、鄭茗雪部分已
    審結）後，甲○○復鼓其如簧之舌，承前意圖為自己不法所有之概括犯意，於八
    十一年間在新莊市以願塗銷前開設定予張林麗香等人房地抵押權後再設定抵押權
    與乙○○為由，再向乙○○詐借三百二十八萬九千元，乙○○誤以為真，遂如數
    交付上開款項，因認被告甲○○涉犯刑法第三百三十九條第一項之詐欺取財罪嫌
    。
五、按犯罪事實應依證據認定之，無證據不得推定其犯罪事實；又不能證明被告犯罪
    者，應諭知被告無罪之判決，刑事訴訟法第一百五十四條、第三百零一條第一項
    前段分別定有明文；又認定不利於被告之事實，須依積極證據，苟積極證據不足
    為不利於被告事實之認定時，即應為有利於被告之認定，更不必有何有利之證據
    。而此所謂之證據，須確能為被告有罪之證明，而無瑕疵可指者，始足當之；其
    為訴訟上之證明，則須至任何之一般人均認其為真正，而無所懷疑之程度，最高
    法院三十年上字第八一六號、六十九年度台上字第四九一三號、七十六年度台上
    字第四九八六號判例可資參酌。而民事法律行為成立債之關係者，在債權人與債
    務人之間，根據一般交易常態，恆不待對造當事人另為表示，當然期待他方依誠
    信原則履行，此觀諸民法第二百十九條規定意旨自明，不生因他方表示必將履約
    而陷於錯誤之問題。故以債務不履行之客觀結果，推斷違約當事人是否同時涉嫌
    詐欺犯罪之情形，除非被告已自白具有犯意，或依其他積極證據足認被告確係假
    藉民事違約手段從事刑事詐欺行為外，尚不得以債務人曾經申明依約履行，遽指
    其施行欺罔而謀取不法利益。
六、公訴人認被告甲○○涉有詐欺取財罪嫌，無非係以告訴人乙○○之指述；被告甲
    ○○所書立或簽署之悔過書、承諾書、切結書、契約書、新莊市農會代收票據憑
    摺明細、建築物改良登記簿謄本及存證信函等影本資料在卷，為其主要論據。本
    件經訊之被告甲○○堅決否認有何詐欺犯行，辯稱：伊確實有在七十八年九月、
    十月間向告訴人乙○○借款一百多萬元，連同三個互助會會款共約二百萬，伊係
    一個人去借，因做生意軋票週轉，但伊從未承諾要以不動產設定抵押予告訴人乙
    ○○，伊實際上未向告訴人乙○○借款七百多萬元，伊於八十一年十一月間受告
    訴人暴力催討債務，有至派出所協調，由先生張秉言承擔債務，並達成和解為三
    百五十萬元，每月清償三萬元，伊有陸續清償，並無詐欺之意等語。
七、經查：
（一）告訴人乙○○於偵查中指稱：「七十八年一月五日張秉言夫妻陸續向我借共三
      百八十三萬元，八十一年甲○○又來借三百二十八萬九千元」、「七十八年一
      月五那一次他們說作金紙工廠燒掉需要資金週轉，先說把新莊市○○街九十九
      巷二弄八號二樓房子設定給我，之後陸續又借款，他們又說也要把上址一樓也
      設定給我，但他們一直拖，我把土地所有權狀調出來才知道沒有辦設定」等語
      （參見偵查卷第六十五頁背面、第六十六頁正面），惟證人廖永海於原審審理
      中具結證稱：「約七十八年四月間退伍後在此工作，工廠在我作了三個月之後
      有火災，工廠位福壽街」等語，證人陳金玉則具結證稱：「七十六年開始工作
      作至八十年，在福壽街甲○○工廠上班，於七十八年九月份左右有發生火災」
      等語（均參見原審八十九年五月九日審理筆錄），則告訴人指稱：被告甲○○
      於七十八年一月五日因工廠燒掉向其借款一節，是否真實可採，即非無疑。又
      告訴人於偵查中提出七十八年之拒絕往來支票，發票日分別係七十八年九月廿
      七日、七十八年九月廿七日、七十八年十月廿三日，總計金額為二百十一萬四
      千五百元，有告訴人所列拒絕往來支票明細一紙在卷可參（附於偵查卷第廿七
      頁），自七十八年一月起至七十八年九月之間並無任何借款之憑據可資佐證，
      尚難僅憑告訴人之指述，即認被告甲○○自七十八年一月間起即開始向告訴人
      借款。
（二）再查，告訴人乙○○於原審訊問時陳稱：「七十八年一月五日甲○○夫婦到我
      家新莊市○○街一四四號之店內，說他們工廠燒了，要我幫忙，當天他們拿甲
      ○○之所有權狀，說第一順位要給我設定抵押。後來約過一個星期，我去地政
      事務所查，發現甲○○之土地已設定呂錦悅之抵押權五十萬元。當中我有說他
      騙我，七十八年三月二日，張秉言夫婦又來找我，張秉言帶他一樓權狀，甲○
      ○之二樓權狀，他說二樓因找不到呂錦悅所以沒有塗銷，所以他說一樓也提出
      作擔保。... 他們說要開支票向我借錢，第一次是七十八年三月二日以後開始
      借，少的有二、三萬，多的有二、三十萬，... 到七十八年六月我有告訴他們
      如不來設定抵押，我就不借錢給他們。... 七十八年六月累積借了一百七十萬
      左右，... 七十八年六月之後他們又來借錢，我都答應，... 我都沒有計算利
      息，我想等到設定抵押權才一起算。七十八年五、六月以後，他用本票來換的
      ，本票都沒有給我，我在等他給我設定抵押。借到七十八年十月六日，他三張
      的票七十八年十月六日、七十八年十月廿八日、七十八年十月三十日共計二百
      十一萬多元。... 六月份一百七十多萬，十月份二百十一萬，共計三百八十三
      萬元，這是第一個階段」等語（參見原審八十九年三月十四日訊問筆錄），惟
      告訴人乙○○既然自承在借款之前已先行查明被告甲○○、張秉言所有之不動
      產之設定情形，且指稱有抱怨被告甲○○騙伊之情形，倘若被告甲○○確實有
      承諾以設定不動產抵押之方式來擔保債權，則告訴人乙○○理應俟設定抵押後
      再行借款，或者向被告甲○○索所有權狀作為擔保，豈會在未作設定之前，即
      允諾借款，且累積出借一百七十餘萬元未索分毫利息？甚至於七十八年六月間
      表明被告甲○○不辦理抵押權設定，其就不借款等語後，又在未作抵押權設定
      之情形下，再次出借二百餘萬元予被告甲○○，且未計任何利息？由此可見告
      訴人指稱被告甲○○有允諾以不動產設定抵押權向其借款云云，顯然與事實不
      符，難以採信。
（三）被告甲○○於偵查中提出告訴人乙○○書立之承諾書一紙，其上記載乙○○與
      甲○○於八十一年十月四日終止借貸關係，書立日期為八十一年十月四日，並
      註明凡於八十一年十月四日以前所收之支票，絕對還付甲○○，有該紙承諾書
      在卷可稽（附於偵查卷第一五一頁），另被告復提出由張秉言書立之借據一紙
      ，其上記載張秉言向翁淑毅（乙○○之子）借用三百五十萬元，自八十一年十
      一月起至償完止，每月至少償還三萬元，書立日期亦為八十一年十月四日，有
      借據一紙在卷可參（附於偵查卷第一五Ｏ頁），且告訴人乙○○於偵查中坦稱
      ：「（問：八十一年十月你與甲○○有因債務糾紛鬧到派出所寫借據與承諾書
      ？）有到派出所，並寫借據及承諾書，是在八十一年十月四日結帳寫的」等語
      （參見偵查卷第一六四頁背面），核與被告甲○○前開所辯情節相符，可見被
      告甲○○於八十一年十月四日與告訴人乙○○會算和解之結果，由張秉言承擔
      三百五十萬元之債務。雖告訴人乙○○事後辯稱：伊簽立承諾書的意思是被告
      甲○○以後不可再向伊借錢，然衡諸常情，豈有借款金主自立承諾書表示借款
      人以後不得再向其借款？告訴人乙○○所言自與事實相違，不足採信。
（四）公訴人雖另舉被告甲○○出具之悔過書作為論斷被告甲○○涉犯詐欺罪嫌之依
      據，經原審訊之被告甲○○固坦承告訴人乙○○提出之悔過書二紙，其中一紙
      係其本人書寫（附於前開偵查卷第四頁），另一紙係告訴人乙○○書寫，由其
      本人簽名（附於前開偵查卷第五頁至第六頁），惟被告甲○○辯稱：係告訴人
      乙○○強迫伊書寫、簽名，悔過書之內容並非事實等語。查，上開悔過書中雖
      記載「將上述不動產先後設定抵押給親戚好友.... 移轉給林德重也是偽造的
      」，然被告甲○○、張秉言與另案被告張林麗香、林德重、呂錦悅、鄭茗雪之
      兄鄭源隆確實有債權債務關係（參見原審八十九年訴自第一八五號判決），則
      該悔過書中記載之內容顯然與事實不符，況且，經原審調查之結果，同案被告
      張林麗香、林德重、呂錦悅、鄭茗雪、鄭源隆等人無一與被告張秉言、甲○○
      有何親戚關係，該悔過書卻記載「抵押給親戚」，更見該悔過書內容之真實性
      確有疑問。故上述悔過書尚不足以為不利被告甲○○之認定。
（五）末查，告訴人乙○○於偵查中陳稱：「（問：你是否有問張秉言說借錢要做什
      麼？）他太太（甲○○）說貨款要用，要還地下錢莊錢」等語（參見偵查卷第
      一百Ｏ六頁），顯見被告甲○○向告訴人乙○○借款之時確已表明借款之用途
      ，且未隱瞞本身之資力狀況，又告訴人乙○○於借貸與被告甲○○之前，已就
      被告甲○○及其夫張秉言所有之不動產作調查，亦知悉被告甲○○與將不動產
      設定抵押權與他人，顯然有向他人借貸之情事，告訴人乙○○係在明知被告甲
      ○○之資力狀況下，仍然願意借款予甲○○。原審既查無證據證明被告甲○○
      於借款之時有承諾提供不動產設定抵押權予告訴人乙○○，已如前述，而被告
      甲○○又未隱瞞資力不佳之情況，自難認被告甲○○有施用何種詐術使告訴人
      乙○○陷於錯誤，而被告甲○○事後亦由其夫張秉言承擔債務，陸續清償部分
      借款，足認被告甲○○於借款之時確有還款之意，亦難認被告甲○○向告訴人
      乙○○借款有何不法所有之意圖。
八、綜上所述，被告甲○○辯稱並無詐欺一節，應非無稽，堪以採信。此外，復查無
    其他積極證據足資證明被告甲○○有何公訴人所指之詐欺取財犯行，原應就此部
    分諭知無罪之判決，惟公訴人認被告甲○○此部分如成立犯罪，與前開有罪部分
    有方法結果之牽連犯關係，爰不另為無罪之諭知。檢察官認此部分被告犯詐欺罪
    ，為無理由，併加敘明。
據上論斷，應依刑事訴訟法第三百六十九條第一項前段、第三百六十四條、第二百九
十九條第一項前段、刑法第二百零一條、第二百十六條、第二百十條、第五十五條、
第五十九條、第二百零五條、第二百十九條、罰金罰鍰提高標準條例第一條前段判決
如主文。
本案經檢察官郭弘佑到庭執行職務。
中      華      民      國      九十      年      八      月  三十一    日
                                  臺灣高等法院刑事第十一庭
                                      審判長法  官  楊  照  男
                                            法  官  陳  炳  彰
                                            法  官  王  詠  寰
右正本證明與原本無異。
如不服本判決應於收受送達後十日內向本院提出上訴書狀，其未敘述上訴之理由者並
得於提起上訴後十日內向本院補提理由書（均須按他造當事人之人數附繕本）。
                                            書記官  洪  金  堆
中      華      民      國      九十      年      八      月  三十一    日
附表一：
┌─────┬──────┬──────┬──────┬───────┐
│本票票號  │發票日      │到期日      │發票人      │票面金額（新台│
│          │            │            │            │幣）          │
├─────┼──────┼──────┼──────┼───────┤
│ＴＨ二四八│八十一年五月│八十一年十一│甲○○      │二百三十五萬一│
│七六Ｏ一  │三十日      │月三十日    │張秉言      │千九百元      │
│          │            │            │張世忠      │              │
├─────┼──────┼──────┼──────┼───────┤
│ＴＨ二四八│八十一年六月│八十一年九月│甲○○      │一百八十一萬八│
│七六Ｏ二  │三十日      │三十日      │張秉言      │千元          │
│          │            │            │張世忠      │              │
├─────┼──────┼──────┼──────┼───────┤
│ＴＨ二四八│八十一年十月│八十一年十二│甲○○      │一百四十九萬一│
│七六Ｏ三  │廿三日      │月三十日    │張秉言      │千六百元      │
│          │   │            │張世忠      │              │
├─────┼──────┼──────┼──────┼───────┤
│ＴＨ二四八│八十一年九月│八十一年十一│甲○○      │二十二萬八千二│
│七六Ｏ四  │十三日      │月三十日    │張秉言      │百元          │
│          │            │            │張世忠      │              │
├─────┼──────┼──────┼──────┼───────┤
│ＴＨ二四八│八十一年四月│八十一年七月│甲○○      │一百一十萬元  │
│七六Ｏ五  │六日        │五日        │張秉言      │              │
│          │            │            │張世忠      │              │
├─────┼──────┼──────┼──────┼───────┤
│ＴＨ二四八│八十一年八月│八十一年九月│甲○○      │十一萬九千三百│
│七六Ｏ六  │三十日      │三十日      │張秉言      │元            │
│          │            │            │張世忠      │              │
└─────┴──────┴──────┴──────┴───────┘
附表二
┌─────┬────┬────────┬──────┬───────┐
│文書種類  │名義人  │偽造署名數量    │文書記載日期│備註          │
│          │        │                │            │              │
├─────┼────┼────────┼──────┼───────┤
│授權書    │張秉言  │張秉言署名一枚  │八十一年四月│參見八十七年度│
│          │        │                │六日        │偵字第一Ｏ六六│
│          │        │                │            │二號案卷第三十│
│          │        │                │            │一頁          │
├─────┼────┼────────┼──────┼───────┤
│授權書    │張世忠張│張世忠署名一枚  │同右        │參見同右案卷第│
│          │        │                │            │三十二頁      │
└─────┴────┴────────┴──────┴───────┘
附表三
┌────┬─────┬──────┬────────┬───────┐
│文書種類│名義人    │偽造署名數量│文書所載日期    │備註          │
│        │          │            │                │              │
├────┼─────┼──────┼────────┼───────┤
│保管條  │甲○○    │張秉言、張世│八十一年四月六日│參見八十七年度│
│        │張秉言    │忠署名各一枚│                │偵字第一Ｏ六六│
│        │張世忠    │            │                │二號案卷第三十│
│        │          │            │                │三頁          │
├────┼─────┼──────┼────────┼───────┤
│保管條  │同右      │同右        │八十一年五月三十│參見同右案卷第│
│        │          │            │日              │三十四頁      │
│        │          │            │                │              │
├────┼─────┼──────┼────────┼───────┤
│保管條  │同右      │同右        │八十一年六月三十│參見同右案卷第│
│        │          │            │日              │三十五頁      │
├────┼─────┼──────┼────────┼───────┤
│保管條  │同右      │同右        │八十一年八月三十│參見同右案卷第│
│        │          │            │日              │三十六頁      │
├────┼─────┼──────┼────────┼───────┤
│保管條  │同右      │同右        │八十一年九月十三│參見同右案卷第│
│        │          │            │日              │三十七頁      │
├────┼─────┼──────┼────────┼───────┤
│保管條  │同右      │同右        │八十一年十月廿三│參見同右案卷第│
│        │          │            │日              │三十八頁      │
└────┴─────┴──────┴────────┴───────┘
附錄本判決論罪法條
刑法第二百零一條
意圖供行使之用，而偽造、變造公債票，公司股票或其他有價證券者，處三年以上十
年以下有期徒刑，得併三千元以下罰金。
行使偽造、變造之公債票、公司股票或其他有價證券或意圖供行使之用收集或交付於
人者，處一年以上七年以下有期徒刑，得併科三千元以下罰金。
刑法第二百十六條
行使第二百十條至第二百十五條之文書者，依偽造、變造文書或登載不實事項或使登
載不實事項之規定處斷。
刑法第二百十條
偽造、變造私文書，足以生損害於公眾或他人者，處五年以下有期徒刑。


司法院資訊處製作；財團法人民間司法改革基金會備份。
